# 求助陈版主，子公司无偿划转孙公司股权至母公司的合并问题

提问人：wx_6486de45b3ff 时间：2023-06-14 14:57:01
请教陈版主，如果子公司将孙公司的股权无偿转让至母公司，且子公司不涉及减资情况下，母公司单体报表增加了孙公司的长投，减少了子公司的长投，这样母公司层面的合并报表如何抵销原子公司的净资产？是直接抵销母公司的留存收益吗？

回答人：chenyiwei
这种划转是母公司控制范围内的内部交易，对母公司的合并报表是完全没有影响的。
在此类交易中，子公司个别报表中的长投和净资产减少数与母公司个别报表层面的对孙公司长投增加数、对子公司长投减少数分别是对应的，不应存在无法抵销的问题。